Александра Кукса | Frontend-разработчик

Локация: Россия, Санкт-Петербург

Портфолио Telegram LinkedIn E-mail

<u>kooksa.codes</u> <u>alexkooksa</u> <u>in/alexkooksa</u> <u>alex.kooksa@gmail.com</u>



Обо мне

За 7+ лет участвовала в более 100 проектах различного масштаба, от начала и до конца на позиции фронтендера и дизайнера. Для меня важна визуальная составляющая, мне нравится создавать и реализовывать продуманные и логичные дизайны и уделять внимание деталям. В процессе разработки всегда стараюсь найти наиболее рациональное решение и писать код, который будет удобно поддерживать и масштабировать. Ценю чётко налаженные процессы и честную обратную связь.

Опыт

• Веб-разработчик

Сентябрь 2022 - н. в. • Самозанятость / Удаленно

- разрабатываю дизайн сайтов и приложений
- верстаю сайты, в том числе шаблоны для CMS
- самообразовываюсь, улучшаю навыки JS, изучаю React и актуальные технологии, чтобы двигаться дальше

Middle frontend-разработчик

Октябрь 2017 - сентябрь 2022 • Evernet / Офис

- участвовала во всех этапах разработки на большинстве проектов (дизайн, создание шаблонов с версткой
- для CMS, наполнение контентом, настройка модулей для вывода клиентского контента в админке, сопровождение и внедрение новых функций после запуска)
- взаимодействовала с командой клиента (дизайнеры, маркетологи)
- параллельно с разработкой новых проектов ежемесячно закрывала десятки задач для клиентских сайтов на поддержке
- проводила юзабилити-аудиты, предлагала и реализовывала решения по оптимизации интерфейсов
- за все время работы в компании выполнила более 100 проектов в различных сферах b2b и b2c: e-commerce, недвижимость, корпоративные сайты, внутренние CRM
- с 2022 года участвовала преимущественно в проектах для компании Bright Rich

🥑 Junior frontend-разработчик + UI/UX-дизайнер

Октябрь 2016 - сентябрь 2017 • Evernet / Офис

- спустя некоторое время приняла на себя обязанности верстальщика, т. к. у меня были базовые знания HTML, CSS и ¡Query
- продолжала создавать дизайн-макеты сайтов
- делала адаптивную верстку по собственным и клиентским макетам, в основном под CMS
- работала в команде с backend-разработчиком
- поддерживала готовые проекты (разрабатывала дизайн, верстала новые и оптимизировала существующие компоненты, устраняла баги)
- внедрила современные стандарты верстки и методологии (flexbox и grid вместо inline-block и float, device-agnostic, progressive enhancement)

Веб-дизайнер

Февраль 2016 - сентябрь 2016 • Evernet / Офис

- получила работу без релевантных проектов в портфолио благодаря тестовому заданию и мотивации
- разрабатывала дизайн-макеты для новых сайтов
- проводила комплексный и частичный редизайн существующих сайтов клиентов
- поддерживала готовые проекты (работала с контентом, вносила правки, улучшала SEO)

Alexandra Kuksa | Front-end Developer

Опыт (продолжение)

• Фрилансер

Сентябрь 2015 - февраль 2016 • Самозанятость / Удаленно

- разрабатывала дизайн-макеты
- тренировала насмотренность в сфере веб-дизайна
- самостоятельно изучала материалы и получала навыки для перехода из полиграфии в веб-дизайн

Дизайнер + фотограф

Сентябрь 2013 - сентябрь 2015 • Маркетинговое агентство «Открытый мир» / Гибрид

- после первого в жизни собеседования получила первую в жизни работу (еще и по профилю!)
- создавала дизайн-макеты для брендирования турниров, pdf-презентации для привлечения новых клиентов, рекламные ролики, работала с типографиями и подрядчиками
- вела репортажную съемку спортивных мероприятий локального и международного уровня (регулярные и ежегодные корпоративные турниры по футболу и волейболу, Кубок Гранаткина, Кубок Содружества, подготовительные мероприятия ЧМ-2018 и пр.)

Hard skills

Языки и инструменты: HTML, CSS / SASS, JavaScript, Smarty, Eleventy, Nunjucks, Git

Библиотеки: JQuery + плагины (Swiper, Fancybox etc.), AOS, GSAP

Дизайн: проектирование интерфейсов, типографика, оптимизация UI/UX

ПО: Figma, Adobe XD, Photoshop, Illustrator **В процессе:** углубление в JavaScript, React

Языки

- Русский (родной)
- Английский (В1 / разговорный, чтение документации)

Soft skills

- Умею расставлять приоритеты
- Признаю ошибки и извлекаю из них урок
- Уважаю альтернативную точку зрения
- Мне нравится работать в команде и находить оптимальное решение сообща
- При этом я вполне могу принимать серьезные решения самостоятельно и всегда могу их обосновать
- Эмпатия моё второе имя (а позитивный настрой третье)

Образование

Информационные технологии в дизайне, специалист

Сентябрь 2008 - июнь 2013 • Санкт-Петербургский политехнический университет Петра Великого

Основные изученные дисциплины: высокоуровневые методы информатики и программирования, базы данных, теория вероятностей и математическая статистика, основы композиции, шрифты и визуальные коммуникации, допечатная подготовка, компьютерная графика, технологии трехмерного моделирования и анимации, графический дизайн, начертательная геометрия, рисунок и спецграфика, дизайн пространственной среды, художественная и креативная фотография

Обучение по программе студенческого обмена (Connected Environments)

Февраль 2012 - июнь 2012 • L'École de design Nantes Atlantique

Дисциплины и проекты: компьютерная графика (2D), 3Ds Max, Processing, визуальные коммуникации и рисунок, соревнования в сфере дизайна, концепт для магазина Chlorophylle Bio Coop, французский язык и культура

Страница 2